ACORDAO-COMPLETO-2343010

ACÓRDÃO 581/2019 ATA 2/2019 - SEGUNDA CÂMARA

VISTOS, relatados e discutidos estes autos que tratam de ato de aposentadoria emitido no âmbito do Núcleo Estadual do Ministério da Saúde no Estado do Rio Grande do Norte em favor de Antônia Gomes de Oliveira Souza (XXX.111.809-XX) ,
ACORDAM os Ministros do Tribunal de Contas da União, reunidos em sessão da 2ª Câmara, diante das razões expostas pelo Relator, com fundamento no art. 71, inciso III, da Constituição Federal e nos arts. 1º, inciso V, 39, inciso II, e 45 da Lei 8.443/1992, em:
9.1. considerar prejudicado o ato de aposentadoria de Antônia Gomes de Oliveira Souza (XXX.111.809-XX) , em virtude do seu falecimento, a teor do disposto no art. 260, § 5º, do RITCU;
9.2. dar ciência desta deliberação ao órgão de origem.

Ato de concessão de aposentadoria emitido no âmbito do Núcleo Estadual do Ministério da Saúde no Estado do Rio Grande do Norte.

Segunda Câmara

3. Interessados/Responsáveis:
3.1. Interessado: Antônia Gomes de Oliveira Souza (XXX.111.809-XX).

13.1. Ministros presentes: Ana Arraes (Presidente), Augusto Nardes (Relator), Aroldo Cedraz e Raimundo Carreiro.
13.2. Ministros-Substitutos presentes: Marcos Bemquerer Costa e André Luís de Carvalho.

AUGUSTO NARDES

Tratam os autos de concessão de aposentadoria a Antônia Gomes de Oliveira Souza (XXX.111.809-XX) , ex-servidora do Núcleo Estadual do Ministério da Saúde no Estado do Rio Grande do Norte.
2.	O parecer do Controle Interno é pela perda de objeto do ato.
3.	A instrução da unidade técnica, após a aplicação das críticas automáticas na forma estabelecida na IN 55/2007 – TCU e na Resolução 206/2007 – TCU, propõe considerar legal e determinar o registro do ato.
4.	O representante do Ministério Público junto ao TCU manifestou-se da seguinte forma:
	Trata-se da análise do ato de aposentadoria de Antônia Gomes de Oliveira Souza, ex-servidora do Núcleo Estadual do Ministério da Saúde no Estado do Rio Grande do Norte.
2.	Após a aplicação das críticas automáticas a Secretaria de Fiscalização de Pessoal (sefip) propôs a legalidade do ato e a concessão do respectivo registro (peças 3-4) .
3.	O parecer do Controle Interno é pela perda de objeto, tendo em vista o falecimento da interessada.
4.	De fato, a ex-servidora faleceu em 9/9/2016 (peça 5) e há ato de pensão civil cadastrado no Sisac/e-Pessoal, número de controle 10802703-05-2016-000035-9, aguardando parecer do Controle Interno.
5.	       Desse modo, considerando que os efeitos financeiros se exauriram antes da apreciação do ato pelo TCU, este representante do Ministério Público de Contas opina por que este Tribunal considere prejudicado, por perda de objeto, o ato em apreço, nos termos do § 5º do art. 260 do Regimento Interno do TCU.
	É o relatório.

não há

Procurador Rodrigo Medeiros de Lima.

PESSOAL. APOSENTADORIA. FALECIMENTO DA INTERESSADA. EXAME DE MÉRITO PREJUDICADO, POR PERDA DE OBJETO.

APOSENTADORIA (APOS)

Secretaria de Fiscalização de Pessoal (SEFIP).

Em exame ato de concessão de aposentadoria de ex-servidora vinculada à Superintendência Estadual da Funasa no Estado do Rio Grande do Norte.
2.	A Secretaria de Fiscalização de Pessoal - Sefip, opinou pela legalidade e consequente registro do ato em exame.
3.	Divergindo da proposta da unidade técnica, o MP/TCU manifesta-se por que este Tribunal considere prejudicado o exame do ato, por perda de objeto, considerando que os efeitos financeiros se exauriram antes da apreciação do ato.
4.	Assiste razão ao MP/TCU conforme a dicção do art. 260, § 5º do RI/TCU:
Art. 260. Para o exercício da competência atribuída ao Tribunal, nos termos do inciso III do art. 71 da Constituição Federal, a autoridade administrativa responsável por ato de admissão de pessoal ou de concessão de aposentadoria, reforma ou pensão, a que se refere o artigo anterior, submeterá os dados e informações necessários ao respectivo órgão de controle interno, que deverá emitir parecer sobre a legalidade dos referidos atos e torná-los disponíveis à apreciação do Tribunal, na forma estabelecida em ato normativo.
 (...) 
§ 5º O Tribunal poderá considerar prejudicado, por perda de objeto, o exame dos atos de admissão e concessão cujos efeitos financeiros tenham se exaurido antes de sua apreciação.
5.	A documentação constante dos autos comprova que a ex-servidora faleceu em 9/9/2016, já constando ato de pensão civil cadastrado no Sisac/E-Pessoal aguardando parecer do Controle Interno.
	Ante o exposto, acolhendo a manifestação do Ministério Público junto ao TCU, VOTO no sentido de que o Tribunal aprove o Acórdão que ora submeto à deliberação deste colegiado.
TCU, Sala das Sessões Ministro Luciano Brandão Alves de Souza, em 5 de fevereiro de 2019.
Ministro JOÃO AUGUSTO RIBEIRO NARDES 
Relator